---
title: "final exam"
author: "李柏毅"
date: "2019年6月17日"
output: html_document
---

```{r setup, include=FALSE}
knitr::opts_chunk$set(echo = TRUE)
```
1. 使用套件tidyquant, timetk，並讀入資料  https://github.com/swtzang/FinDB_2019/tree/master/data_wrangle_practice/tej_day_price_2017_2018.txt

```{r}
#1
library(tidyquant)
library(timetk)
stock_day_year<-read_tsv("data_wrangle_practice/tej_day_price_2017_2018.txt")
glimpse(stock_day_year)
```

2. 選取欄位“證券代碼”, “簡稱”, “年月日”, “收盤價(元)”, “市值(百萬元)”, 並將名稱改為“id”, “name”, “date”, “price”, “cap”。
```{r}
price_day_year <- stock_day_year %>% 
  rename(id    = 證券代碼, 
         name  = 簡稱, 
         date  = 年月日, 
         price = `收盤價(元)`,
         cap   = `市值(百萬元)`
         )
dim(price_day_year)
glimpse(price_day_year)

```

3. 選取id, date, price, 並將id改為文字格式，date改為日期格式，並將資料格式改為寬資料。提示：使用spread()。
```{r}
#3
price_day_year1 <- stock_day_year %>% 
  rename(id    = 證券代碼, 
         name  = 簡稱, 
         date  = 年月日, 
         price = `收盤價(元)`,
         cap   = `市值(百萬元)`
         )%>%
  mutate(id=as.character(id)) %>%
  mutate(date=as.Date(as.character(date),'%Y%m%d')) %>%
  select(id, date, price) %>% 
  spread(key = id, value = price) 
dim(price_day_year1)
glimpse(price_day_year1)
```

4. 檢查含有NA的股票代碼及其NA的個數。
```{r}
#4
price_day_year_na <- price_day_year1 %>% 
  map_df(~sum(is.na(.))) %>% 
  gather() %>% 
  filter(value!=0)
price_day_year_na

price_day_year_na.1 <- price_day_year1 %>% 
  # last observation carried forward
  map_df(~sum(is.na(.))) %>% 
  gather() %>% 
  filter(value!=0)
price_day_year_na.1
```

5. 將NA值以最近的股價取代。提示：使用na.locf()
```{r}
#5
price_day_year_clear <-  price_day_year1 %>% 
  na.locf(fromLast = TRUE, na.rm=FALSE) %>%
  select(-c("2025", "6131"))
head(price_day_year_clear)
```

6. 刪除上題中仍含有NA值的股票, 並確認股票數量及筆數。
```{r}
#6
dim(price_day_year_clear)
```

7. 將資料轉為xts(提示：可用tk_xts()), 計算日報酬率(以log計算)(提示：可用Return.calculate()), 並刪除第一筆沒有報酬率的資料。請顯示前五檔股票第1-5天的報酬率。
```{r}
#7
ret_day_year <- price_day_year_clear %>% 
  select(1:6) %>% 
  tk_xts(select = -date, date_var = date) %>% 
  Return.calculate(method = "log") %>% 
  na.omit()
dim(ret_day_year)

head(ret_day_year,5)

```

8. 計算月報酬率(以log計算)(提示：可用Return.calculate()), 並刪除第一筆沒有報酬率的資料。請顯示前五檔股票第1-5天的報酬率。
```{r}
#8
price_day_year.xts <- price_day_year_clear %>%
  select(1:6) %>% 
  tk_xts(select = -date, date_var = date)  

ret_mon_year.xts <- price_day_year.xts %>% 
  to.period(period = "months", 
            indexAt = "lastof", 
            OHLC= FALSE) %>% 
  Return.calculate(method = "log") %>%
  na.omit()
dim(ret_mon_year.xts)

head(ret_mon_year.xts,5)
```

9. 找出2017及2018年年底市值最大的前20家公司代碼, 簡稱, 並修改資本額格式，計算每家公司市值佔20家總市值的百分比。提示：使用filter(), arrange(), slice(), sum()。
```{r}

```

10. 將2017年前20大公司市值以圖形表示如下。注意：市值由大小排列順序。
```{r}
```

11. 將題7的日報酬格式由寬格式改為長格式(如下),並只選取2018年的資料。提示：可用tk_tbl()將資料xts轉為tibble格式。並用gather()將寬資料轉為長資料。
```{r}
```

12. 利用題9的20檔股票代碼，找出相對應20檔股票在2018年的日報酬率。提示：利用filter()。
```{r}
```

13. 依前題，計算20檔股票每月報酬率。提示：將每月中的每天報酬率加總，即可以得每月報酬率。利用as.yearmon()將日期轉為年月，並利用group_by(), summarize()計算分組報酬率總和。
```{r}
```
